【裁判字號】    97,消債更,158
【裁判日期】    980930
【裁判案由】    更生事件
【裁判全文】
臺灣士林地方法院民事裁定           97年度消債更字第158號
債  務  人  甲○○
上列當事人聲請更生事件，本院裁定如下：
    主  文
債務人甲○○自中華民國九十八年九月三十日下午五時起開始更
生程序。
命司法事務官進行本件更生程序。
    理  由
一、按債務人不能清償債務或有不能清償之虞，且無擔保或無優
    先權之債務總額未逾新臺幣（以下同）1,200 萬元者，於法
    院裁定開始清算程序或宣告破產前，得向法院聲請更生，觀
    諸消費者債務清理條例第3 條、第42條第1 項規定自明。又
    債務人與金融機構依金融主管機關協調成立之中華民國銀行
    公會會員辦理消費金融案件無擔保債務協商機制與金融機構
    成立之協商協商成立，嗣因不可歸責於己之事由，致履行顯
    有重大困難者，仍得聲請更生，此見消費者債務清理條例第
    151 條第6 項、第5 項規定即明。再法院開始更生程序之裁
    定，應載明其年、月、日、時，並即時發生效力。法院開始
    更生或清算程序後，得命司法事務官進行更生或清算程序，
    必要時得選任律師、會計師或其他適當之自然人或法人一人
    為監督人或管理人，復為同條例第45條第1 項、第16條所明
    定。
二、債務人聲請意旨略以：伊負債1,528,812元，但僅有小額存
    款，聲請前2 年之收入為760,008元，扣除生活必要支出，
    有不能清償之虞，乃於民國95年間依照「中華民國銀行公會
    會員辦理消費金融案件無擔保債務協商機制」請求共同協商
    債務清償方案，並協商成立，協商條件為每月還款2 萬4,41
    9 元。惟伊每月收入約3 萬1,667 元，扣除協商還款金額後
    ，剩餘7,248 元，顯無法維持基本生活。又伊配偶身體狀況
    不佳，且負有2 千多萬元債務，無法分擔家計，前開協商條
    件未考量伊必要生活支出與扶養費，伊係因不可歸責於己之
    事由，致履行協商條件顯有重大困難，且伊未經法院裁定開
    始清算程序或宣告破產，故向本院聲請更生等語。
三、查債務人主張之上開事實，業據提出
    財團法人金融聯合徵信中心當事人綜合信用報告─債務清理
    條例前置協商專用債權人清冊影本（見本院卷第50頁至53頁
    ）、財政部臺北市國稅局95、96年度綜合所得稅各類所得資
    料清單影本（見本院卷第18頁、第40頁）、財政部臺北市國
    稅局財產歸屬資料清單影本（見本院卷第18頁）、中華民國
    銀行公會會員辦理消費金融案件無擔保債務協商機制協議書
    暨所附無擔保還款計劃表影本（見本院卷第10頁至11頁）、
    債務人全戶戶籍謄本影本（見本院卷第31頁至34頁）、債務
    人配偶之醫療費用證明影本（見本院卷第131 頁至133 頁）
    等為證，堪信債務人確有不能清償債務之虞。此外，復查無
    債務人有消費者債務清理條例第6 條第3 項、第8 條或第46
    條各款所定駁回更生聲請之事由存在，則債務人聲請更生，
    應屬有據，自應准許。
四、爰裁定如主文。
中    華    民    國    98    年    9     月    30    日
                  民事第二庭  法      官  周群翔
上為正本係照原本作成。
本件不得抗告。
中    華    民    國    98    年    9     月    30    日
                              書  記  官  周嫣蘋


司法院資訊處製作；財團法人民間司法改革基金會備份。
